臺灣新竹地方法院刑事判決　　　　　　　　　　　　　九十年度易字第一七一號
　　公　訴　人　臺灣新竹地方法院檢察署檢察官
　　被　　　告　甲○○
右列被告因恐嚇取財案件，經檢察官提起公訴（九十年度偵字第六五０六號），本院
判決如左：
    主  文
甲○○共同連續意圖為自己不法之所有，以恐嚇使人將本人之物交付，累犯，處有期
徒刑貳年。
    事  實
一、甲○○前曾因恐嚇取財案件，經最高法院於民國八十四年十二月二十九日上訴駁
    回，判處有期徒刑一年六月，罰金一萬元確定，又因違反槍砲彈藥刀械管制條例
    案件，經臺灣臺南地方法院於八十六年四月二十八日判處有期徒刑五月確定，二
    案經定執行刑為一年九月確定，於八十六年二月十一日送監執行，八十七年三月
    二十六日交付保護管束，同年十月十日執行完畢。竟仍不知悔改，因失業，缺錢
    花用，竟基於意圖為自己不法所有之概括犯意，欲以製造假車禍之方式恐嚇取財
    ，先後多次分別於：（一）九十年五月十七日晚間八時許，與丙○○（另案偵查
    中）基於共同犯意之連絡，先埋伏在新竹市○○街五七號前，見被害人丁○○駕
    駛自用小客車緩慢行經前開處所時，即分由丙○○上前以手拍擊車輛後視鏡，佯
    稱車禍，手腕受有傷害之方式，再由甲○○尾隨被害人丁○○至其住處前將之攔
    下，以發生車禍為由，要求丁○○帶同丙○○前往附近由不知情之張木欽所開設
    之振鏗國術館推拿後，至店外，甲○○及丙○○二人即以發生車禍受傷嚴重為由
    ，要求丁○○支付賠償金，並以知悉其住處，若不好好處理，經常到其住處，使
    其不好過等威脅語氣，使被害人丁○○因而心生畏懼，雖對是否發生車禍有疑異
    ，然因甲○○等人之態度乃同意賠償，惟因被害人丁○○未攜帶現金及提款卡，
    甲○○二人遂要求被害人丁○○至不知情之吳桂蘭所經營金祥興銀樓，由被害人
    丁○○持用信用卡刷卡購買金項鍊一條，價值新台幣（下同）二萬四千元，並將
    之交付予甲○○二人；（二）甲○○復於同年十月八日晚間七時四十五分許，與
    乙○○（俟到案後另結）基於共同犯意之連絡，以相同手法，在新竹市○○路與
    建功一路口，分由乙○○見車牌號碼ＩＵ─０七八五號車輛行經時，即故意以手
    碰撞車輛，製造假車禍，由乙○○佯稱右手腕受傷，再由甲○○在旁，以手搭住
    被害人己○○肩部，向被害人己○○稱撞到人不要想走等語，使被害人己○○因
    而心生畏懼，在送二人至長春街之振鏗國術館敷藥後，二人即以手受傷，一個多
    月不能工作，要求賠償，且語帶威脅，稱若不賠錢不讓其離開等方式，向被害人
    己○○恐嚇取得四千五百元，得手後由二人均分花用；（三）二人又於同年十一
    月一日晚間八時四十分許，在新竹市○○路與光復路一０八巷口，重施故技，由
    乙○○見車牌號碼ＣＱ─０七七二號自小客車行經該處時，即以右手碰該車後照
    鏡，假稱遭被害人戊○○所駕之車輛撞擊發生車禍，攔下該車理論後，即由甲○○出面以威脅口吻質疑被害人撞到人為何不處理而逃逸，要求前往不知情之徐富
    原所開設之長翔國術館推拿後，返回原地點，甲○○與乙○○二人正以同前方式
    ，向被害人戊○○恐嚇取財之際，恰巧被害人己○○開車路過，見狀得知甲○○
    等人再度犯案，報警而當場逮捕甲○○、乙○○二人。
二、案經新竹市警察局第二分局報請臺灣新竹地方法院檢察署檢察官偵查起訴。
  理  由
一、訊據被告甲○○固坦承製造假車禍以獲取財物之事實，然矢口否認有恐嚇犯行，
    辯稱：並未以很兇的口氣向被害人要求交付前開財物，僅告知現在賠錢，以免日
    後上法庭麻煩云云。惟查，右開犯罪事實，業據被害人丁○○、己○○、戊○○
    等人指述綦詳，且前開被害人原既均與被告無仇怨，且係因被告等人製造未受傷
    之假車禍而先受心理上之威脅，再加以被告係二人在場，並以前開要脅處理假車
    禍之言詞使被害人均因而心生畏懼，及其後被害人均被迫簽發信用卡購物及交付
    財物等情，顯然被害人等交付財物係因被告等二人之恐嚇言詞，而心生畏懼所致
    ，且被告前開犯行並經證人張木欽及徐富原於警訊中証稱被告乙○○就醫時並無
    外傷，亦無骨折，僅以按摩搓揉後再敷以草藥包紮等語，及証人吳桂蘭於警訊中
    亦証稱被告甲○○確二次至其店內第一次由被害人刷卡而取得金項鍊，第二次則
    藉口不能刷卡而未得手等語相符，復有被告乙○○未受傷之手部相片影本附卷可
    稽，被告甲○○前開犯行並經同案被告乙○○於警訊及偵查中供述甚明，故被告
    所辯顯係事後卸責之詞，尚難採信，被告前開犯罪事証明確，其犯行堪以認定。
二、核被告所為，係犯刑法第三百四十六條第一項之恐嚇取財罪、同條第一項、第三
    項之恐嚇取財未遂罪。被告甲○○分別與丙○○、乙○○就前揭恐嚇取財及恐嚇
    取財未遂犯行間，有犯意聯絡及行為分擔，為共同正犯。被告甲○○前開二次恐
    嚇取財犯行及一次恐嚇取財未遂犯行，時間緊接，所犯又係構成要件相同之罪名
    ，顯係基於概括犯意為之，為連續犯，依刑法第五十六條之規定論以恐嚇取財罪
    ，並加重其刑。被告甲○○前曾因恐嚇案件，經最高法院於八十四年十二月二十
    九日判決駁回，處有期徒刑一年六月，罰金一萬元確定，又因違反槍砲彈藥刀械
    管制條例案件，經臺灣臺南地方法院於八十六年四月二十八日判處有期徒刑五月
    確定，二案經定執行刑為一年九月確定，於八十六年二月十一日送監執行，八十
    七年三月二十六日交付保護管束，同年十月十日執行完畢，有臺灣高等法院被告
    全國前案紀錄表及臺灣新竹地方法院檢察署刑案資料查註紀錄表在卷可稽，其於
    刑之執行完畢後五年內再犯本件有期徒刑以上之罪，為累犯，依刑法第四十七條
    之規定加重其刑。爰審酌被告甲○○前即曾因同類型犯罪經判處一年六月確定，
    並執行完畢，竟再重施故技，多次觸犯前開罪行，其犯罪行為顯具有強烈之反社
    會性，惟念及其犯後坦承犯行，態度良好，且所取得之利益不多，被害人雖因而
    受有心理上之侵害，然慮及其手段尚非具有嚴重之侵害性，並其於犯後已積極尋
    找適當之工作，尚有悔悟之意等一切情狀，量處如主文所示之刑，以示懲戒。
據上論斷，應依刑事訴訟法第二百九十九條第一項前段，刑法第二十八條、第五十六
條、第三百四十六條第一項、第四十七條，罰金罰鍰提高標準條例第一條前段，判決
如主文。
本案經檢察官林佳穎到庭執行職務。
中      華      民      國      九十一      年      九    月    二十    日
                                臺灣新竹地方法院刑事第二庭
                                    法  官  王紋瑩
右正本證明與原本無異。
如不服本判決，應於判決送達後十日內向本院提出上訴狀( 應附繕本 )，上訴於
臺灣高等法院。
                                    書記官  馮玉玲
中      華      民      國      九十一      年      九    月    二十    日
中華民國刑法第三百四十六條
意圖為自己或第三人不法之所有，以恐嚇使人將本人或第三人之物交付者，處六月以
上五年以下有期徒刑，得併科一千元以下罰金。
以前項方法得財產上不法之利益，或使第三人得之者，亦同。
前二項之未遂犯罰之。
